Minutes et répertoires du notaire Philippe TULLOUE, 25 avril 1576 - 20 août 1618 (étude XXIV)
Archives nationales
Minutes et répertoires du notaire Philippe TULLOUE (étude XXIV)
25 avril 1576 - 20 août 1618
MC/ET/XXIV/61 - MC/ET/XXIV/152
Etude XXIV; Tulloue, Philippe
Archives nationales de France
Minutes et répertoires: la loi 2008-696 du 15 juillet 2008 relative aux archives a fixé à 75 ans à compter de la date de l'acte, ou à 25 ans à compter de la date du décès de l'intéressé si ce délai est plus bref, le délai de communication des minutes et répertoires des notaires; ce délai est porté à 100 ans à compter de la date de l'acte si le document se rapporte à un mineur (code du Patrimoine, articles L213-2, 4e d et 5e).
Autres documents de l'étude (dossiers de clients, comptabilité...): s'agissant d'archives privées, ces documents sont communicables selon les modalités fixées par le déposant ou le donateur.
Certains documents ne sont pas accessibles en raison de leur mauvais état de conservation.
Versement
Attention: ce notaire n'a pas laissé de répertoire pour son activité dans l'étude XXIV.
Des feuillets avec une liste chronologique des actes sont insérés au début ou à la fin de chaque registre des minutes entre MC/ET/XXIV/66 et MC/ET/XXIV/95.
Accès aux instruments de recherche de tous les notaires de l’étude XXIV
Archives de l'étude XXIV
- Minutes de Philippe TULLOUE, 1576 - 1621; MC/ET/XXIV/61 - MC/ET/XXIV/152
  - Minutes. 1576 - 1581, MC/ET/XXIV/61
    Informations complémentaires:
    En tête, un terrier du domaine royal pour les rues Beaurepaire, Tireboudin, Pavée, des Deux Portes, Mauconseil et Montorgueil. Cahier 14 feuillets.
    Informations concernant le classement:
    Le niveau inférieur de description, quand il existe, correspond aux minutes d'actes. Toutes les minutes ne sont pas forcément décrites une à une. Les descriptions de ces minutes sont plus ou moins détaillées.
  - Minutes. 1582 - 1583, MC/ET/XXIV/62
  - Minutes. 1584 - 1585, MC/ET/XXIV/63
  - Minutes. 1586, MC/ET/XXIV/64
  - Minutes. 1587, MC/ET/XXIV/65; Document détérioré.
  - Minutes. 1587, MC/ET/XXIV/66; registre. Document détérioré.
    En tête, répertoire chronologique des actes inséré.
    Joint six feuillets portant sept actes de 1587, 28 mars, 21, 23 et 28 avril, et 6 mai, qui sont des reçus de créanciers de la reine de Navarre.
  - Minutes. 1588, MC/ET/XXIV/67; Document détérioré.
    Minutes non enregistrées, mais avec quelques enregistrées.
    - Contrat de mariage entre D. Montaigne, compagnon boutonnier, demeurant Enclos du Temple, paroisse Saint-Nicolas-des-Champs, d'une part, et Jeanne Chevallier, demeurant rue de Huleu, paroisse Saint-Laurent, veuve de Thomas Dumay, maître passementier, d'autre part., 20 janvier 1588; MC/ET/XXIV/67
      Origine de l'information:
      Mariages à Paris de 1570 à 1635 (4550 actes), relevés effectués sous la dir. de Roland Mousnier, v. 1960-1976 (voir contexte dans le Plan d’orientation général - Notaires de Paris, guides thématiques du Minutier).
      Date de création de la notice: 2007
      Date de révision: 2019 (Marie-Françoise Limon-Bonnet)
      contrat de mariage; Heuleu (rue); Temple (enclos); Chevallier, Jeanne; Dumay, Thomas; Montaigne, D. (?); tabletier; passementier
    - Contrat de mariage entre Guillaume Gilles, âgé de 20 ans, imprimeur en taille douce, demeurant rue Montorgueil, paroisse Saint-Eustache, d'une part, et Charlotte Martel, au service de Nicolas de Mathonvillais ?, marchand et imprimeur en taille douce, demeurant rue Montorgueil, paroisse Saint-Eustache, fille de Martin Martel, décédé, et de Colette Lesaige, décédée, demeurant près de Pontoise, d'autre part., 21 avril 1588; MC/ET/XXIV/67
      Le futur, natif près de Caen
      contrat de mariage; Caen (Calvados); Montorgueil (rue); Gilles, Guillaume; Lesaige, Colette; Martel, Charlotte; Martel, Martin; Mathonvillais, Nicolas de (?); employé de maison; imprimeur; commerçant
    - Contrat de mariage entre ? Lefebvre, âgé de 27 ans, marchand, demeurant dans le ressort de Bussée à Loches en Touraine, fils de Pierre Lefebvre, décédé, marchand, demeurant à Bussée et de ? Masson, décédée, d'une part, et Catherine Bigot, âgée de 20 ans, fille de Jacques Bigot, décédé, laboureur, demeurant à Serigny sur Bellesmes en Perche et de Claire Baillot, décédée, demeurant B ?, paroisse Saint-Sauveur, d'autre part., 25 mai 1588; MC/ET/XXIV/67
      contrat de mariage; Bossée (Indre-et-Loire); Loches (Indre-et-Loire); Perche (France); Sérigny (Orne); Baillot, Claire; Bigot, Catherine; Bigot, Jacques; Lefebvre (M.); Lefebvre, Pierre; Masson (Mme); agriculteur; commerçant
    - Contrat de mariage entre Thomas Langlier, majeur, marchand frippier, demeurant rue de la Tonnellerie, paroisse Saint-Eustache, fils de Thomas Langlier, décédé, marchand, demeurant à Rouen, et de Catherine Chapet, d'une part, et Marguerite Lefevre, fille de Vincent Lefevre, décédé, marchand épicier, et de Marguerite Vallée, demeurant rue Saint-Denis, paroisse Saint-Laurent, d'autre part., 12 juin 1588; MC/ET/XXIV/67
      contrat de mariage; Saint-Denis (rue); Saint-Laurent (paroisse); Tonnellerie (rue de la); Rouen (Seine-Maritime); Chapet, Catherine; Langlier, Thomas; Lefèvre, Marguerite; Lefèvre, Vincent; Vallée, Marguerite; brocanteur; commerçant; commerçant
    - Contrat de mariage entre Marin Mureau, patenostrier en émail, maître verrier, demeurant rue Saint-Denis, paroisse Saint-Nicolas-des-Champs, fils de Jean Mureau, décédé, maître patenostrier en or et émail, marchand verrier, et de Nicole Hardouin, d'une part, et Madeleine Genestois, âgée de 19 ans, fille de Jean Genestois, maître savetier, d'autre part., 30 juin 1588; MC/ET/XXIV/67
      contrat de mariage; Saint-Denis (rue); Genestois, Jean; Genestois, Madeleine; Hardouin, Nicole; Mureau, Jean; Mureau, Marin; tabletier; bottier; maître verrier
  - Minutes. 1588, MC/ET/XXIV/68; registre. Document détérioré.
    - Contrat de mariage entre Helise de Nuit, cordonnier, demeurant rue de la Croix, paroisse Saint-Nicolas-des-Champs, fils de Charles de Nuit, décédé, maître cordonnier, demeurant à Angoulême, et de Andrée Fouquier, d'une part, et Marie Chorin, fille de Jean Chorin, décédé, maître marchand poulailler, et de Marguerite Sujournel, d'autre part., 5 juillet 1588; MC/ET/XXIV/68
      contrat de mariage; Angoulême (Charente); Croix (rue de la); Chorin, Jean; Chorin, Marie; Fouquier, Andrée; Nuit, Charles de; Nuit, Helise de; Sujournel, Marguerite; cordonnier; cordonnier
    - Contrat de mariage entre Nicolas Henry, compagnon jardinier, demeurant à la Thuillery du Roi, paroisse Saint-Roch, d'une part, et Charlotte Lampin, veuve, demeurant rue Challon, paroisse Saint-Nicolas-des-Champs, veuve de Pierre Pallette, gagne denier, fille de Jehan Lampin, gagne denier, d'autre part., 22 juillet 1588; MC/ET/XXIV/68
      contrat de mariage; Chalon (rue de); Henry, Nicolas; Lampin, Charlotte; Lampin, Jean; Pallette, Pierre; journalier; jardinier
    - Contrat de mariage entre Jacques Lanneau, âgé de 34 ans, sommier du garde meuble, commis du roi, fils de Hervé Lanneau, décédé, marchand, et de Antoinette Boileau, d'une part, et Marie Levasseur, majeure, demeurant rue ?, paroisse Saint-Germain-l'Auxerrois, fille de Martin Levasseur, décédé, marchand ? d'Amiens, et de Marie de Murlancourt, d'autre part., 25 juillet 1588; MC/ET/XXIV/68
      Le futur est natif de Oudon ?.
      contrat de mariage; Amiens (Somme); Boileau, Antoinette; Lanneau, Hervé; Lanneau, Jacques; Levasseur, Marie (15..-16..?); Levasseur, Martin; Murlancourt, Marie de; commerçant
    - Contrat de mariage entre François Jobin, cordonnier, demeurant rue de Lourcine, à Saint-Marcel-les-Paris, d'une part, et Marie de Mazières, majeure, en la maison et service d'honorable personne, demeurant rue Saint-Martin, paroisse Saint-Laurent, d'autre part., 28 juillet 1588; MC/ET/XXIV/68
      La future, native de Picardie.
      contrat de mariage; Lourcine (rue de); Saint-Marcel (faubourg); Saint-Martin (rue); Jobin, François; Mazières, Marie de; cordonnier
    - Contrat de mariage entre Gilles Legrand, plumassier, demeurant paroisse Saint-Leu-Saint-Gilles, fils de Denis Legrand, compagnon teinturier, d'une part, et Étiennette Lecouldre, veuve de René Buisson, compagnon maçon, d'autre part., 25 août 1588; MC/ET/XXIV/68
      contrat de mariage; Saint-Leu-Saint-Gilles (paroisse); Buisson, René; Lecouldre, Etiennette; Legrand, Denis; Legrand, Gilles; maçon; fabricant d'accessoires vestimentaires; teinturier blanchisseur
    - Contrat de mariage entre Jacques Blocher, maître passementier boutonnier, demeurant rue Saint-Denis, paroisse Saint-Nicolas-des-Champs, d'une part, et Claude Gay, veuve, demeurant rue Saint-Denis, paroisse Saint-Nicolas-des-Champs, veuve d'Eustache Landré, passementier boutonnier, d'autre part., 14 septembre 1588; MC/ET/XXIV/68
      contrat de mariage; Saint-Denis (rue); Blocher, Jacques; Gay, Claude; Landré, Eustache; tabletier; passementier; passementier
    - Contrat de mariage entre Gabriel Maingis, jardinier, demeurant au Pré-Saint-Gervais, d'une part, et Antoinette Maingut, fille de Nicolas Maingut, gagne-deniers, demeurant faubourg Saint-Honoré, et de Jacqueline Maguitte, d'autre part., 9 octobre 1588; MC/ET/XXIV/68
      contrat de mariage; Le Pré-Saint-Gervais (Seine-Saint-Denis); Saint-Honoré (faubourg); Maguitte, Jacqueline; Maingis, Gabriel; Maingut, Antoinette; Maingut, Nicolas; journalier; jardinier
    - Contrat de mariage entre Pierre Lecomte, maître chapelier, demeurant rue de la Vannerie, paroisse Saint-Gervais, fils de Michel Lecomte, maître chapelier, d'une part, et Margueritte Benard, âgée de 18 ans, fille de Pierre Benard, décédé, maître menuisier, et de Jeanne Lefevre, décédée, d'autre part., 13 octobre 1588; MC/ET/XXIV/68
      contrat de mariage; Vannerie (rue de la); Benard, Marguerite; Benard, Pierre; Lecomte, Michel; Lecomte, Pierre; Lefèvre, Jeanne; fabricant d'accessoires vestimentaires; menuisier
    - Contrat de mariage entre Pierre Collin, vigneron, demeurant à Charly, fils de Robert Collin, messager ordinaire, demeurant à Charly et de (?) Richard, d'une part, et Denise de La Fosse, demeurant paroisse Saint-Eustache, fille de Pierre de La Fosse, vigneron, et de Claude Mangier, d'autre part., 18 octobre 1588; MC/ET/XXIV/68
      Robert Collin, demeurant en l'Hôtel d'honorable homme Anthoine Dubuis, marchand, bourgeois de Paris.
      contrat de mariage; Charly-sur-Marne (Aisne); Collin, Pierre; Collin, Robert; Dubuis, Antoine; La Fosse, Denise de; La Fosse, Pierre de; Mangier, Claude; Richard (Mme); commerçant; messager; viticulteur
    - Testament de Martin Akakia, docteur en médecine, lecteur et médecin ordinaire du roi, demeurant rue de l'Arbre-Sec., 23 octobre 1588; MC/ET/XXIV/68
      Histoire littéraire XVIe siècle, par Catherine Grodecki, Madelaine Jurgens, Pierre-Yves Louis, Xenia Pamfilova, 1972-1994 (fichier papier entièrement dématérialisé; voir contexte dans le Plan d’orientation général - Notaires de Paris, guides thématiques du Minutier).
      Date de création de la notice: 2012
      testament; Arbre-Sec (rue de l'); Akakia, Martin; docteur d'université
    - Contrat de mariage entre Nicolas Rentilly, marchand mercier, demeurant rue Saint-Sauveur, paroisse Saint-Sauveur, fils de Guillaume Rentilly, marchand, d'une part, et Catherine Lanier, fille de Thomas Lanier, maître cardeur drappier d'apport, demeurant rue Saint-Sauveur, paroisse Saint-Sauveur et de Nicole Huault, d'autre part., 2 novembre 1588; MC/ET/XXIV/68
      contrat de mariage; Saint-Sauveur (rue); Huault, Nicole; Lanier, Catherine; Lanier, Thomas; Rentilly, Guillaume; Rentilly, Nicolas; tisserand; commerçant
    - Contrat de mariage entre Sébastien Levasseur, âgé de 20 ans, cordonnier, demeurant à Nauville, paroisse Sainte-Geneviève, pays de Beauvaisis, fils de Jean Levasseur, décédé, laboureur, demeurant à Dieudonné, paroisse de Puisieulx -le-Haut-Verger, et de Souveraine de Breban, d'une part, et Noëlle Levasseur, âgée de 20 ans, fille de Claude Levasseur, décédé, peintre et vitrier, et de Jeanne Tricquet, décédée, d'autre part., 2 novembre 1588; MC/ET/XXIV/68
      La mère du futur, veuve.
      contrat de mariage; Dieudonné (Oise); Novillers (Oise); Puiseux-le-Hauberger (Oise); Breban, Souveraine de; Levasseur, Claude; Levasseur, Jean; Levasseur, Noëlle; Levasseur, Sébastien; Tricquet, Jeanne; cordonnier; agriculteur; peintre; vitrier
    - Contrat de mariage entre Frémir ? Bobiere, compagnon tissutier rubannier, demeurant rue des Egouts, entre les portes Saint-Martin et du Temple, fils de Louis Bobière, marchand boucher, d'une part, et Marie Lesueur, fille de Fransois Lesueur, décédé, maître tissutier rubannier, et de Susanne Les Aisements, d'autre part., 2 novembre 1588; MC/ET/XXIV/68
      La mère de la future, épouse de Charles Chaillou, maître tissutier rubannier.
      contrat de mariage; Egouts (rue des); Saint-Martin (porte); Temple (porte du); Bobiere, Frémin; Bobiere, Louis; Chaillou, Charles; Les Aisements, Suzanne; Lesueur, François (15..-15..); Lesueur, Marie; boucher; tisserand
  - Minutes. 1589, MC/ET/XXIV/69
    Le notaire Nicolas Choquillot signe parfois en second.
    - Contrat de mariage entre Jean Alart, âgé de 27 ans, maître rôtisseur, demeurant rue de la Fromagerie, paroisse Saint-Eustache, fils de Nicolas Alart, décédé, laboureur, demeurant à Charville (près de Nanteuil-le-Haudouin) et d'Andrée Marnois, décédée, d'une part, et Jacquette Poudra, âgée de 24 ans, en l'hôtel et avec Marin Jogonne, oncle, marchand poissonnier, bourgeois de Paris, demeurant quai de la Mégisserie, paroisse Saint-Germain-l'Auxerrois, fille de Charles Poudra, décédé, maître passeur ès ports de Paris, et de Marie Jogonne, décédée, d'autre part., 8 octobre 1589; MC/ET/XXIV/69
      La future, usant et jouissant de ses droits.
      Précisions sur les lieux: Paris--Mégisserie (quai de la, hôtel particulier)
      contrat de mariage; Chèvreville (Oise); Nanteuil-le-Haudouin (Oise); Fromagerie (rue de la); Mégisserie (quai de la); Alart, Jean; Alart, Nicolas; Jogonne, Marie; Jogonne, Marin; Marnois, Andrée; Poudra, Charles; Poudra, Jacquette; agriculteur; batelier; poissonnier; cuisinier
  - Minutes. 1589, MC/ET/XXIV/70; registre
    - Contrat de mariage entre Gabriel Boursin, maître orfèvre, demeurant paroisse Saint-Jacques-de-la-Boucherie, d'une part, et Geneviève Watel, veuve, demeurant rue de la Pointe-Saint-Eustache, paroisse Saint-Eustache, veuve de Philippe Rouveau, maître orfèvre, d'autre part., 20 avril 1589; MC/ET/XXIV/70
      contrat de mariage; Apport-Paris (place); Pointe-Saint-Eustache (rue de la); Boursin, Gabriel; Rouveau, Philippe; Watel, Geneviève; orfèvre
    - Contrat de mariage entre Claude Lignon, voiturier par eau, demeurant rue de la Mortellerie, paroisse Saint-Gervais, fils de Claude Lignon, décédé, voiturier par eau, demeurant à Bray-sur-Seine, et d'Edmée Poyrais, d'une part, et Mathurine Gonnard, servante en l'hôtel Geoffroy Thiboust, marchand bourgeois de Paris, son maître, présent, demeurant rue Saint-Germain-l'Auxerrois, paroisse Saint-Germain-l'Auxerrois, fille de Guillaume Gonnart, décédé, laboureur de vignes, demeurant à Nemours, et de Marie Malicourt, d'autre part., 4 juin 1589; MC/ET/XXIV/70
      La mère du futur, veuve; la mère de la future, veuve
      contrat de mariage; Bray-sur-Seine (Seine-et-Marne); Nemours (Seine-et-Marne); Mortellerie (rue de la); Saint-Germain-l'Auxerrois (rue); Gonnard, Mathurine; Gonnart, Guillaume; Lignon, Claude; Malicourt, Marie; Poyrais, Edmée; Thiboust, Geoffroy; employé de maison; agriculteur; commerçant; transporteur de marchandises; batelier
    - Contrat de mariage entre René Lefaux, âgé de 28 ans, tailleur d'habits, à la suite domestique du baron du Brouillart en Bourgogne, demeurant rue du Bouloir, paroisse Saint-Eustache, fils de Jean Lefaux, laboureur, demeurant à La Restois (paroisse de Joublans-la-Cité, en Mayenne) et de Michelle Ladiorée, d'une part, et Barbe Veron, âgée de 27 ans, servante en l'hôtel de Barnabé de Ceriziers, conseiller et maître des comptes, demeurant rue des Deux-Boules, paroisse Saint-Germain-l'Auxerrois, fille de Marc Veron, décédé, marchand drapier, demeurant à Nogent-sur-Seine et de Jeanne Malletaverne, décédée, d'autre part., 14 juillet 1589; MC/ET/XXIV/70
      Le futur, natif de La Restois, à présent logé à Paris; la future, usant et jouissant de ses droits.
      contrat de mariage; Jublains (Mayenne); Nogent-sur-Seine (Aube); Bouloi (rue du); Deux-Boules (rue des); Cerizier, Barnabé de; Clugny, François de; Ladiorée, Michelle; Lefaux, Jean; Lefaux, René; Malletaverne, Jeanne; Véron, Barbe; Véron, Marc; employé de maison; négociant; agriculteur; comptable; magistrat; tailleur d'habits
    - Contrat de mariage entre Antoine Jossiaulme, marchand drapier à Argenteuil, demeurant rue des Demoiselles, paroisse Saint-Denis, à Argenteuil, d'une part, et Jeanne Harenger, âgée de 25 ans, demeurant rue Saint-Germain-l'Auxerrois, paroisse Saint-Germain-l'Auxerrois, fille de Richard Haranger, décédé, juré charpentier, et de Denise Collin, décédée, d'autre part., 26 juillet 1589; MC/ET/XXIV/70
      Précisions sur les lieux: Argenteuil (Val-d'Oise)--Demoiselles (rue des)
      contrat de mariage; Argenteuil (Val-d'Oise); Saint-Germain-l'Auxerrois (rue); Collin, Denise; Haranger, Richard; Harenger, Jeanne; Jossiaulme, Antoine; charpentier; négociant
  - Minutes. 1590, février - décembre, février - décembre 1590; MC/ET/XXIV/71
  - Minutes. 1590, MC/ET/XXIV/72; registre. Document détérioré.
  - Minutes. 1591, MC/ET/XXIV/73
  - Minutes. 1591, MC/ET/XXIV/74; registre
    Couverture parchemin est constituée par un fragment d'un compte de recettes des ventes de la forêt de 'Vaulleneuse', de la fin du XVe siècle.
  - Minutes. 1593, MC/ET/XXIV/75; Document détérioré.
  - Minutes. 1593, janvier - septembre, janvier - septembre 1593; MC/ET/XXIV/76; registre. Document détérioré.
  - Minutes. 1594, MC/ET/XXIV/77
    'Mynutes..dont n'y a registre'.
    - Mise en apprentissage de Louis Pinaigrier, fils de feu Pierre Pinaigrier, maître vitrier à Paris, par Jacques Charpentier, maître vinaigrier, demeurant rue Saint-Denis, paroisse Saint-Leu, son tuteur, auprès de Louis Pinaigrier, maître vitrier et peintre sur verre, son oncle, demeurant rue et paroisse Sait-Germain-l'Auxerrrois, contre 8 écus, durant 4 ans, pour apprendre notamment "l'estat de peintre sur verre" [technique de l'émail]., 26 octobre 1594; MC/ET/XXIV/77
      Actes signalés par le personnel du Minutier central des notaires de Paris.
      Date de création de la notice: 2019 (Marie-Françoise Limon-Bonnet)
      Edité par Guy-Michel Leproux dans:
      L'édition des textes anciens, XVIe-XVIIIe siècle (B. Barbiche et M. Chatenet, dir.), Inventaire général des monuments et richesses artistiques de la France, 1990, p. 59-61.
  - Minutes. 1594, MC/ET/XXIV/78; registre
  - Minutes. 1595, MC/ET/XXIV/79
  - Minutes. 1595, MC/ET/XXIV/80; registre
    A la fin, répertoire chronologique des actes inséré.
    Inséré dans le registre: 1602, 22 juin. Promesse de 40 écus par Joseph Crosnier et Barthélémy Gobinard laboureurs à Jean Leroy, marchand pelletier à Paris, rue Saint-Honoré, paroisse Saint-Eustache (copie authentique papier dont la minute est conservée dans la liasse ET/XXIV/94).
  - Minutes. 1596, MC/ET/XXIV/81; registre. Document détérioré.
  - Minutes. 1597, MC/ET/XXIV/82
    - Mainlevée à Etienne Dufour, médecin du roi, concernant Pasquier Le Roy, marchand joaillier, bourgeois de Paris, sur le pont aux Changeurs, héritier de feu Macé Le Roy, son père., 10 juin 1597; MC/ET/XXIV/82
      Fichier dit 'général' XVIe siècle (env. 30.000 actes), par le personnel du Minutier, 1930-1999 (fichier papier entièrement dématérialisé; voir contexte dans le Plan d’orientation général - Notaires de Paris, guides thématiques du Minutier).
      Date de création de la notice: 2008
      mainlevée; Change (pont au); Le Roy, Pasquier; Du Four, Etienne; Le Roy, Macé; médecin; orfèvre
  - Minutes. 1597, MC/ET/XXIV/83; registre. Document détérioré.
    - Contrat de mariage entre Nicolas Choquillot, notaire au Châtelet, demeurant rue et paroisse Saint-Germain-l'Auxerrois, et Barthélemye Rémy, fille de feu Nicolas Rémy, praticien en la cour de Parlement., 27 novembre 1597; MC/ET/XXIV/83
      Notaires des XVIe-XVIIIe siècles (4153 actes), par Claire Béchu, Catherine Grodecki, Marie-Antoinette Fleury, Madeleine Jurgens, Marie-Françoise Limon-Bonnet, Pierre-Yves Louis, Xenia Pamfilova, Isabelle Pebay, v. 1950, 1986-1994 (fichier papier entièrement dématérialisé; voir contexte dans le Plan d’orientation général - Notaires de Paris, guides thématiques du Minutier).
      Date de création de la notice: 2004
      contrat de mariage; Saint-Germain-l'Auxerrois (rue); Choquillot, Nicolas (15..-1613); Rémy, Barthélemye; Rémy, Nicolas; notaire; juriste
  - Minutes. 1598, MC/ET/XXIV/84
  - Minutes. 1598, janvier - 10 juin, janvier - 10 juin 1598; MC/ET/XXIV/85; registre
    Acte(s) de la même période coté(s) séparément:
    Voir aussi MC/ET/XXIV/86 (suite du 10 juin 1598).
  - Minutes. 1598, 10 juin - décembre, 10 juin - décembre 1598; MC/ET/XXIV/86; registre
    Voir aussi MC/ET/XXIV/85 (début du 10 juin 1598).
  - Minutes. 1599, MC/ET/XXIV/87; Document détérioré.
  - Minutes. 1599, janvier - 25 juin, janvier - 25 juin 1599; MC/ET/XXIV/88; registre. Document détérioré.
    Voir aussi MC/ET/XXIV/89 (suite du 25 juin 1599).
    Table au nom des deux parties à la fin.
  - Minutes. 1599, 25 juin - décembre, 25 juin - décembre 1599; MC/ET/XXIV/89; registre. Document détérioré.
    Voir aussi MC/ET/XXIV/88 (début du 25 juin 1599).
  - Minutes. 1600, MC/ET/XXIV/90; Document détérioré.
    - Barbe Lamy, veuve de François Dujardin père, orfèvre du roi, demeurant sur le Pont-au-Change, paroisse Saint-Jacques-de-la-Boucherie, donne procuration à Jacques Weuront (ou Wernont ?), marchand joaillier à Anvers, pour placer François Dujardin (fils) en apprentissage chez un maître orfèvre d'Anvers de son choix, pour cinq ans., 17 mars 1600; MC/ET/XXIV/90
      Actes signalés par le personnel du Minutier central des notaires de Paris, 2003-2012 (base de données migrée: voir contexte dans le Plan d’orientation général - Notaires de Paris, guides thématiques du Minutier).
      Date de création de la notice: 2009
      procuration; contrat d'apprentissage; Anvers (Belgique); Dujardin, François (15..-16.., fils); Dujardin, François (15..-16.., père); Lamy, Barbe; Weuront, Jacques; orfèvre
    - Devis des ouvrages de maçonnerie à faire par Nicolas Amelot, demeurant rue Au Maire, paroisse Saint-Nicolas -des-Champs, pour Antoine Anzerauld, bourgeois de Paris, en sa ferme de Chantourtel, paroisse de la Courneuve, près de Saint-Denis en France., 15 septembre 1600; MC/ET/XXIV/90
    - Livraison d'un calice et d'une patène façonnée par Claude Pijart, maître orfèvre à Paris, à la demande de la fabrique de l'église Saint-Martin de Vendôme., 16 septembre 1600; MC/ET/XXIV/90
      Michèle BIMBENET, "Dessins d'orfèvrerie conservés dans les archives XVIe-XVIIIe siècles", dans Histoire et Archives, Société des Amis des Archives de France, n°1, janvier-juin 1997, pp. 83-103.
  - Minutes. 1600, MC/ET/XXIV/91; registre
  - Minutes. 1601, MC/ET/XXIV/92
  - Minutes. 1601, MC/ET/XXIV/93; registre
  - Minutes. 1602, MC/ET/XXIV/94
    - Obligation concernant Laurent Meneret., 1er août 1602; MC/ET/XXIV/94
      Documents du Minutier central concernant les peintres, sculpteurs et graveurs au XVIIe siècle (1600-1650) (études XXI à CXXII, soit 1585 actes), par Marie-Antoinette Fleury, 1954-1976 (fichier papier entièrement dématérialisé; voir contexte dans le Plan d’orientation général - Notaires de Paris, guides thématiques du Minutier).
      obligation; Meneret, Laurent; peintre